臺灣桃園地方法院刑事判決
110年度訴字第1374號
公  訴  人  臺灣桃園地方檢察署檢察官 
被      告  楊達献



指定辯護人  本院公設辯護人廖彥傑
上列被告因違反毒品危害防制條例案件，經檢察官提起公訴（11
0年度偵字第30883號），本院判決如下：
    主  文
乙○○犯販賣第三級毒品而混合二種以上之毒品未遂罪，處有期徒
刑貳年拾月。
扣案之毒品咖啡包共伍佰包及行動電話壹支均沒收。
    事  實
楊達猷明知4-甲基甲基卡西酮、甲基-N,N-二甲基卡西酮及硝甲
西泮係毒品危害防制條例第2條第2項第3款所列管之第三級毒品
，非經許可不得販賣，竟基於意圖營利而販賣混合二種以上第三
級毒品之犯意，與真實姓名年籍不詳之某成年男子（下稱A男）
聯繫若有買家欲購買大量之毒品咖啡包，可代為引薦由其自行與
買家進行交易，嗣A男於民國110年8月9日14時前某時，於社交軟
體「Tiktok」上，以暱稱「Woody」與執行網路巡邏勤務之新北
市政府警察局三重分局警員黃舜逸聊天，過程中透露隱含販售毒
品之訊息，警員黃舜逸察覺有異，即喬裝購毒者與A男表示欲購
買毒品，嗣經A男轉介向楊達猷購買，警員黃舜逸遂加入楊達猷
微信帳號「達猷」與之聯繫，約定以1包新臺幣（下同）190元之
價格，交易500包總價共9萬5,000元摻有上開第三級毒品成分之
毒品咖啡包。楊達猷於110年8月12日20時許，前往交易地點即桃
園市中壢區中壢休息站，販售毒品咖啡包予警員黃舜逸，於交付
咖啡包給警員黃舜逸時，警員隨即表明身分，當場逮捕楊達猷而
販賣未遂，並扣得毒品咖啡包500包及行動電話1支。
    理  由
壹、程序方面：
一、供述證據部分：
    按被告以外之人於審判外之言詞或書面陳述，除法律有規定
    者外，不得作為證據。又被告以外之人於審判外之陳述，雖
    不符合同法第159條之1至第159條之4之規定，但經當事人於
    審判程序同意作為證據，法院審酌該言詞陳述或書面陳述作
    成時之情況，認為適當者，亦得為證據；而當事人、代理人
    或辯護人於法院調查時，知有該等不符合同法第159條之1至
    第159條之4之不得為證據之情形，而未於言詞辯論終結前聲
    明異議者，視為有前項之同意，刑事訴訟法第159條之5定有
    明文。查本判決所引用之被告乙○○以外之人於審判外之陳述
    ，被告與辯護人於本院審理時均表示沒有意見，本院審酌上
    開證據資料製作時之情況，尚無違法不當及證明力明顯過低
    之瑕疵，亦認為以之作為證據應屬適當，依刑事訴訟法第15
    9條之5第1項規定，認前揭證據資料有證據能力。
二、非供述證據部分：
    至於卷內所存經本院引用為證據之非供述證據部分，與本件
    待證事實間均具有關連性，且無證據證明係公務員違背法定
    程序所取得，是依刑事訴訟法第158條之4之反面解釋，自有
    證據能力。
貳、實體方面：
一、上開犯罪事實，業據被告於警詢、偵查及審理中坦承不諱（
    見偵字卷第17至30頁、第145至146頁、本院卷第114頁、第1
    41頁），復有三重分局職務報告、新北市政府警察局三重分
    局搜索扣押筆錄、扣押物品目錄表、現場照片、對話譯文（
    見偵字卷第15頁、第43至47頁、第57至107頁）在卷可稽，
    並有扣案之毒品咖啡包共500包可佐。又扣案之咖啡包，經
    內政部警政署刑事警察局鑑定，結果含有4-甲基甲基卡西酮
    、甲基-N,N-二甲基卡西酮及硝甲西泮成分，有內政部警政
    署刑事警察局110年9月7日刑鑑字第1100089925號鑑定書（
    見偵字卷第163頁）在卷可參，足認被告前揭任意性自白核
    與事實相符，堪足採信。此外，被告於偵查中自陳：我要以
    9萬5,000元賣500包毒品咖啡包等語（見偵字卷第146頁），
    堪認被告確有販賣第三級毒品以營利之意圖，甚為明顯。本
    案事證明確，被告犯行洵堪認定，應依法論科。
二、被告雖坦認上揭事實無誤，然辯護人為被告利益辯稱被告於
    主觀上對於毒品內容物是混合毒品實際不知情等語（見本院
    卷第142頁）。惟查依目前毒品查緝實務，施用混合毒品之
    型態日益繁多，且因混合毒品之成分複雜，施用後所造成之
    危險性及致死率均高於施用單一種類者，為加強遏止混合毒
    品之擴散，爰增訂毒品危害防制條例第9條第3項規定，被告
    於本案之前曾涉犯毒品危害防制條例販賣毒品案件經判決有
    期徒刑確定，有臺灣高等法院被告前案紀錄表在卷可參，又
    觀諸被告與喬裝員警之對話紀錄，被告自陳「我都做中部南
    部」、「我們都半箱以上賣喔，沒出少數」等語，依被告前
    案經驗及本案販賣模式，對於毒品咖啡包內含有混合毒品成
    分乙事，當無從諉為不知，是被告主觀上有販賣混合二種以
    上毒品之故意，當屬明確。辯護人前揭所辯，礙難憑採。
三、論罪科刑：　
㈠、按刑法上所謂陷害教唆，係指行為人原無犯罪之意思，純因
    具有司法警察權者之設計誘陷，以唆使其萌生犯意，待其形
    式上符合著手於犯罪行為之實行時，再予逮捕者而言。此種
    「陷害教唆」，因行為人原無犯罪之意思，具有司法警察權
    者復伺機逮捕，係以不正當手段入人於罪，尚難遽認被陷害
    教唆者成立犯罪。至刑事偵查技術上所謂之「釣魚」者，則
    指對於原已犯罪或具有犯罪故意之人，司法警察於獲悉後為
    取得證據，以設計引誘之方式，佯與之為對合行為，使其暴
    露犯罪事證，待其著手於犯罪行為之實行時，予以逮捕、偵
    辦者而言。後者因犯罪行為人主觀上原即有犯罪之意思，倘
    客觀上又已著手於犯罪行為之實行時，自得成立未遂犯，與
    「陷害教唆」情形迥然有別，有最高法院101年度台上字第3
    253號判決意旨可資參照。又按刑法上關於販賣罪，祇要被
    告本身原有販賣之故意，且已著手於販賣行為之實行，即應
    分別情形論以販賣既遂或未遂。倘對造無買受之真意，為協
    助警察辦案、非法奪取買賣標的物或為其他目的而佯稱購買
    ，雖事實上不能真正完成買賣，但被告原來既有販賣之故意
    ，且已著手於販賣行為，仍應論以販賣罪之未遂犯，有最高
    法院102年度台上字第373號判決意旨可資參照。查本案警員
    因網路巡邏後查得販賣毒品訊息，再與被告聯繫購買毒品，
    被告並依約交付扣案毒品，進而查獲本案犯行，足認被告本
    即有販賣第三級毒品之故意，且已著手實行販賣第三級毒品
    之行為，惟因警員為辦案所需而無購買毒品之真意，致不能
    真正完成販賣行為，為未遂。核被告所為，係犯毒品危害防
    制條例第4條第6項、第3項、第9條第3項之販賣混合二種以
    上第三級毒品未遂罪。被告販賣本案毒品前持有第三級毒品
    純質淨重5公克以上之低度行為，為本案販賣第三級毒品之
    高度行為所吸收而不另論罪。
㈡、公訴意旨認被告上開犯行係犯毒品危害防制條例第4條第6項
    、第3項販賣第三級毒品未遂罪部分，雖未援引同條例第9條
    第3項混合二種以上毒品之加重規定，容有未洽，惟因本院
    認定之事實與起訴之犯罪事實，基本社會事實同一，且經本
    院當庭告知被告及辯護人，使其等表示意見，足認對被告之
    防禦權不生影響，是依刑事訴訟法第300條之規定，予以變
    更論罪法條。
㈢、刑之加重減輕
 1、被告所為上開犯行，係犯毒品危害防制條例第4條第3項之罪
    而混合二種以上之毒品，應依毒品危害防制條例第9條第3項
    規定，適用販賣第三級毒品罪之法定刑，並加重其刑。
 2、被告客觀上已著手實施販賣犯行，惟因警員自始即不具購買
    之真意，事實上不能真正完成買賣而不遂，為未遂犯，爰依
    刑法第25條第2項之規定，按既遂犯之刑減輕之。
 3、被告於偵查及本院審理中，就其上開犯行均自白，應依毒品
    危害防制條例第17條第2項規定減輕其刑。
 4、被告有上開加重及減輕事由，爰依刑法第71條第1項規定先
    加後減其刑，另有上開2種減輕其刑之事由，爰依同法第70
    條之規定遞減之。
 5、至被告與辯護人於本院準備程序中聲請函詢本案是否因被告
    供出毒品來源而查獲其他正犯或共犯，並主張依毒品危害防
    制條例第17條第1項規定減輕其刑等情。惟經本院函詢結果
    ，本案未追查到被告所供稱之上游販賣毒品，此有新北市政
    府警察局三重分局111年3月16日新北警重刑字第1113808116
    號函附職務報告附卷可佐（見本院卷第121至123頁），是尚
    未因被告供出毒品來源而查獲其他正犯或共犯，故無從適用
    毒品危害防制條例第17條第1項規定減輕其刑。
㈣、爰以行為人之責任為基礎，審酌被告不思以正當方式賺取生
    活所需，明知毒品具有成癮性，足以戕害身心，竟為貪圖一
    己私利，而上網兜售本案含有第三級毒品成分之咖啡包，應
    予非難，且其前已因販賣第一級毒品罪經臺灣臺中地方法院
    100年度訴字第1239號判決判處有期徒刑7年9月共3罪、7年8
    月共3罪，應執行有期徒刑9年8月確定，仍不知悔改，於本
    案再次販賣第三級毒品，實不宜輕縱，並考量其犯後對其犯
    行坦承不諱，兼衡被告於警詢中自陳國中肄業之教育程度，
    家庭經濟狀況勉持及其為本案犯行之動機、目的、手段、扣
    案毒品之數量等一切情狀，量處如主文所示之刑。
四、沒收：
㈠、按第18條第1項後段規定查獲之第三、四級毒品，無正當理由
    而擅自持有者，沒入銷燬之。從而，依同條例第18條第1項
    後段應沒入銷燬之毒品，專指查獲持有之第三、四級毒品而
    言；倘係查獲製造、運輸、販賣、意圖販賣而持有、以非法
    方法使人施用、引誘他人施用或轉讓第三、四級毒品，既屬
    同條例相關法條明文規定處罰之犯罪行為，即非該條項應依
    行政程序沒入銷燬之範圍。再同條例對於查獲之製造、運輸
    、販賣、意圖販賣而持有、以非法方法使人施用、引誘他人
    施用及轉讓第三、四級毒品之沒收，並無特別規定，如其行
    為已構成犯罪，則該毒品即屬不受法律保護之違禁物，應回
    歸刑法之適用，依刑法第38條第1項第1款之規定沒收之，始
    為適法，此有最高法院99年度台上字第2733號判決意旨可資
    參照。查扣案之毒品咖啡包共500包，含有第三級毒品4-甲
    基甲基卡西酮、甲基-N,N-二甲基卡西酮及硝甲西泮成分，
    為被告犯販賣第三級毒品未遂罪所查獲之毒品，揆諸前揭說
    明，均屬違禁物，應依刑法第38條第1項之規定，宣告沒收
    ，又盛裝上開毒品之包裝袋，因與殘留其上之毒品無法析離
    ，故應一併視為毒品，而應與所盛裝之毒品併予沒收。至鑑
    驗用罄之毒品部分，業已滅失，爰不另宣告沒收，附此敘明
    。
㈡、犯毒品危害防制條例犯第4條至第9條、第12條、第13條或第1
    4條第1項、第2項之罪者，其供犯罪所用之物，不問屬於犯
    罪行為人與否，均沒收之，毒品危害防制條例第19條第1項
    定有明文。查扣案之行動電話1支，係供被告販賣第三級毒
    品犯行所用之物乙節，亦為被告所坦認（見本院卷第140頁
    ），應依毒品危害防制條例第19條第1項規定宣告沒收。
據上論斷，應依刑事訴訟法第299條第1項前段、第300條判決如
主文。　　
本案經檢察官洪國朝、甲○○提起公訴，經檢察官劉倍到庭執行職
務。
中　　華　　民　　國　　111 　年　　5 　　月　　27　　日
              刑事第八庭  審判長法  官  許雅婷

                                法  官  徐雍甯

                                法  官　郭書綺
以上正本證明與原本無異。
如不服本判決應於收受判決後20日內向本院提出上訴書狀，並應
敘述具體理由。其未敘述上訴理由者，應於上訴期間屆滿後20日
內向本院補提理由書(均須按他造當事人之人數附繕本)「切勿逕
送上級法院」。 
　　　　　　　　  　　　　　　　書記官　蔡忠晏
中　　華　　民　　國　　111 　年　　5 　　月　　30　　日
附錄論罪科刑依據之法條：
毒品危害防制條例第4條
製造、運輸、販賣第一級毒品者，處死刑或無期徒刑；處無期徒
刑者，得併科新臺幣三千萬元以下罰金。
製造、運輸、販賣第二級毒品者，處無期徒刑或十年以上有期徒
刑，得併科新臺幣一千五百萬元以下罰金。
製造、運輸、販賣第三級毒品者，處七年以上有期徒刑，得併科
新臺幣一千萬元以下罰金。
製造、運輸、販賣第四級毒品者，處五年以上十二年以下有期徒
刑，得併科新臺幣五百萬元以下罰金。
製造、運輸、販賣專供製造或施用毒品之器具者，處一年以上七
年以下有期徒刑，得併科新臺幣一百五十萬元以下罰金。
前五項之未遂犯罰之。

毒品危害防制條例第9條
成年人對未成年人販賣毒品或犯前三條之罪者，依各該條項規定
加重其刑至二分之一。
明知為懷胎婦女而對之販賣毒品或犯前三條之罪者，亦同。
犯前五條之罪而混合二種以上之毒品者，適用其中最高級別毒品
之法定刑，並加重其刑至二分之一。